【裁判字號】    90,易,350
【裁判日期】    900628
【裁判案由】    竊盜
【裁判全文】
臺灣士林地方法院刑事判決                            九十年度易字第三五號
    聲  請  人  台灣士林地方法院檢察署檢察官
    被      告  乙○○
右列被告因竊盜案件，經檢察官聲請以簡易判決處刑（九十年度偵字第二二八三號）
，本院認不宜以簡易判決處刑（九十年度簡字第五六五號），改依通常程序審理，本
院判決如左：
    主  文
乙○○竊盜，累犯，處有期徒刑拾月。扣案之手電筒壹支沒收。
    事  實
一、乙○○素行不佳，曾於民國（下同）六十六年至八十一年間多次犯有竊盜罪：六
    十六年判處罰金一千五百元確定、六十八年判處有期徒刑一年確定、七十年判處
    有期徒刑四月確定、七十一年判處有期徒刑一年六月上訴駁回確定、七十七年判
    處有期徒刑一年六月確定、八十一年判處有期徒刑一年確定，並均執行完畢（不
    構成累犯）。復於八十七年間又因竊盜罪，經台灣台北地方法院以八十七年易字
    第一四０九號判處有期徒刑十月，並在八十七年七月二十九日送監執行，於八十
    八年四月二十五日執行完畢。詎乙○○仍不知悔改，意圖為自己不法之所有，於
    九十年二月十三日凌晨二時四十分許，持其所有之手電筒一支，至台北市○○○
    路○段一三七巷十五號旁之「東生營造」工地，以手推開該工地大門，進入該工
    地二樓後，竊取該工地內之鋁門窗十個，分三次搬置於其停放在工地外之三輪車
    上，嗣其得手準備離去之際，為警所當場查獲，並在其三輪車上扣得上開手電筒
    一支，及與本案無涉之鐵槌、小剪刀、鉗子、螺絲起子各一支。
二、案經台北市政府警察局大同分局報請台灣士林地方法院檢察署檢察官偵察聲請簡
    易判決處刑，本院改依通常程序審理。
    理  由
一、訊據被告乙○○，固承認有於在上開時間，持其所有之手電筒一支進入「東生營
    造工地」內竊取鋁門窗之情事，惟辯稱：伊並沒有偷到十個鋁門窗那麼多云云。
    惟查：被告於前開時、地，竊取「東生營造」工地內十個鋁門窗之事實，業據被
    害人即該工地之主任甲○○於警訊時指述綦詳，並有贓物認領保管單一紙在卷可
    稽，且被告於偵查中亦自承有被查獲竊取十個鋁門窗等語（見偵卷第二十七頁背
    面），是被告所辯，顯係事後卸責之詞，洵無足採，本案事證明確，被告犯行堪
    已認定，應依法論科。
二、核被告所為，係犯刑法第三百二十條第一項第一款之普通竊盜罪。公訴意旨認被
    告所為係犯刑法第三百二十一條第一項第三款之攜帶兇器加重竊盜罪嫌，無非以
    被告為警查獲時，另扣得鐵鎚、小剪刀、鉗子、螺絲起子各一支等工具，因認被
    告攜帶此等足堪為兇器使用之工具竊盜而涉有加重竊盜罪嫌云云，惟被告堅決否
    認其情，辯稱：當天伊騎三輪車在撿拾紙板，剛好路過該工地才進去偷的，這些
    工具平日就放在三輪車上，供修理三輪車之用，並非攜帶前往竊盜，且當日並沒
    有用到這些工具等語，查：該批工具確係在被告停放工地外之三輪車上所查扣等
    情，除為被告供承在卷外，並由警訊筆錄上記載：「問：在你三輪車上查獲之得
    鐵鎚乙支、小剪刀乙支、鉗子乙支、螺絲起子乙支，是否作案時所用之工具？」
    自明（見偵查卷第十二頁背面），是該批工具既係在被告之三輪車上所查獲，參
    以被害人甲○○指訴該工地係遭人推開大門侵入等情觀之，應認被告行竊時既毋
    須用到該批工具，且亦無證據足以證明被告曾攜帶該批工具進入工地行竊，自難
    僅以在其三輪上查獲該批工具，即遽認其攜帶該批工具前往行竊，是起訴法條尚
    有未洽，然起訴之事實與本院所認定之事實，基本事實同一，是本院自得變更起
    訴法條而審理。查被告素行不佳，曾於八十七年間又因竊盜罪，經台灣台北地方
    法院以八十七年易字第一四０九號判處有期徒刑十月，並在八十七年七月二十九
    日送監執行，於八十八年四月二十五日執行完畢，有台灣高等法院被告全國前案
    紀錄表一份在卷可按，其受有期徒刑執行完畢後，五年以內再犯有期徒刑以上之
    本罪，為累犯，應依刑法第四十七條規定應加重其刑。爰審酌被告素行不佳，前
    曾犯有多次之竊盜犯行，有上開全國前案紀錄表附卷可憑，仍不思悔改，一再觸
    犯竊盜罪刑，其惡性非輕、另審酌其犯罪目的、動機、其犯罪後態度良好及其他
    一切情狀，量處如主文所示之刑，以示懲戒。又扣案之手電筒一支，為被告所有
    供犯罪所用之物，依刑法第三十八條第一項第二款應予宣告沒收。至於另查扣之
    之鐵槌、小剪刀、鉗子、螺絲起子各一支，則與本案無涉，毋庸諭知沒收。
據上論斷，應依刑事訴訟法第四百五十二條、第二百九十九條第一項前段、第三百條
，刑法第三百二十條第一項、第四十七條、第三十八條第一項第二款，罰金罰鍰提高
標準條例第一條前段，判決如主文。
本案經檢察官張嘉芬到庭執行職務。
中      華      民      國      九十      年      六      月    二十八  日
                                      臺灣士林地方法院刑事第四庭
                                          法  官  楊迺伶
右正本證明與原本無異。
如不服本判決，應於判決送達後十日內，向本院提出上訴狀。
附錄本案論罪科刑法條全文：
刑法第三百二十條第一項。


司法院資訊處製作；財團法人民間司法改革基金會備份。
